# 请教陈版主，营业外收支是否可以不计入非经常性损益

提问人：yqcindy 时间：2017-04-21 12:39:28
如果判断有一项在营业外支出的报废损失属于正常经营情况，是否可以不计入非经常性损益？

回答人：chenyiwei
为什么会出现计入营业外支出的损失是“正常损失”的情况？

提问人：yqcindy 时间：2017-04-21 21:50:10
因市场情况，调整经营计划报废了一批存货。但由于与往年比较金额较大，企业也不是每年都有存货报废，故计入营业外支出。但考虑到报废存货属于正常损失，没有计入非经常损益。

回答人：chenyiwei
这种情况还是基于市场情况变化属于常态的考虑，计入管理费用较妥。金额大小与正常／非正常属性的判断是两回事。